# 求助：持有至到期投资发生减值后处置价款和账面价值差额的处理

提问人：xuezhi340123 时间：2016-05-31 17:11:58
材料：持有至到期投资成本 1000 利息调整借方余额 200 持有至到期投资减值准备 400 。
若：（ 1 ） 1000 出售，那么售价和账面价值的差额是走投资收益？还是走资产减值损失？
（ 2 ） 700 出售，售价和账面价值差额走哪里？
（ 3 ） 1300 出售呢？

回答人：chenyiwei
处置时，都是以处置价款和该时点账面价值（已扣除减值准备）之间的差额确认为投资处置损益，不单独调整资产减值损失。